Inventaris van het archief van het Staatstoezicht op de Volksgezondheid: Geneeskundige Hoofdinspectie, 1950-1994
Nationaal Archief, Den Haag
Ministerie van Volksgezondheid, Welzijn en Sport: Geneeskundige Hoofdinspectie van de Volksgezondheid
Geneeskundige Hoofdinspectie
1950-1994
5034
42.10 meter; 1265 inventarisnummers.
Normale geschreven, getypte en gedrukte documenten, geen bijzondere handschriften.
Nationaal Archief, Den Haag
Ministerie van Volksgezondheid, Welzijn en Sport / Geneeskundige Hoofdinspectie van de Volksgezondheid
Het archief bevat stukken betreffende het toezicht op naleving van wettelijke voorschriften door de verschillende zorgaanbieders (zoals ziekenhuizen en paramedische beroepen), en de handhaving ervan (o.a. aangelegenheden met betrekking tot medisch tuchtrecht). Daarnaast zijn er stukken betreffende toezicht op de opleiding voor verzorgende beroepen, het opstellen van beleidsregels, en internationale regelingen, evenals vergaderverslagen van de inspectie en verschillende werkgroepen en commissies. In het archief zijn stukken te vinden over uiteenlopende onderwerpen als euthanasie, AIDS, kankerbestrijding, en alternatieve geneeswijzen.
Archiefvorming
Geschiedenis van de archiefvormer
De volledige historische achtergronden en ontwikkelingen van de Geneeskundige Hoofdinspectie van de Volksgezondheid zijn uitgebreid beschreven in de volgende publicatie: 5. Zicht op toezicht. Een institutioneel onderzoek naar het staatstoezicht op de volksgezondheid, 1940-1990 (samenstelling: drs. L.B. Humbert; ISBN 90-74442-06-4), 's-Gravenhage 1993.
Geschiedenis van het archiefbeheer
De verwerving van het archief
Het archief is krachtens bepalingen van de Archiefwet overgebracht.
Inhoud en structuur van het archief
01.01.02; 2.27
Selectie en vernietiging
Voor de selectie werd gebruik gemaakt van het 'Basis Selectie Document (BSD) Inspectie voor de Gezondheidszorg, 1940-1999', versie september 2000.
Het te bewaren gedeelte is naar het Nationaal Archief gestuurd.
Het te vernietigen bestand is, na verkregen toestemming, afgevoerd naar Van Gansewinkel Nederland BV te Apeldoorn en daar op de gebruikelijke manier vernietigd.
Ordening van het archief
Het archief is allereerst ingedeeld naar beleidsterrein. Met een beleidsterrein wordt bedoeld een afgebakend onderwerp van overheidsbemoeienis, in dit geval dus: "Toezicht op de volksgezondheid", en daarnaast "Ondersteunende processen".
Per beleidsterrein is het archief onderverdeeld naar handeling. Per handeling zijn de beschrijvingen van de dossiers vermeld. Een handeling wordt verricht door een actor ter uitvoering van een taak, of op grond van een wettelijke bevoegdheid. Een actor is een overheidsinstelling die bevoegd is zelfstandig op te treden (bijvoorbeeld een minister) binnen het beleidsterrein. Op een beleidsterrein treden meerdere actoren handelend op.
Aanwijzingen voor de gebruiker
Openbaarheidsbeperkingen
Deels openbaar, deels beperkt openbaar (A).
Materiële beperkingen
Andere toegang
Het archief was aanvankelijk beschreven in de Institutionele Toegangen:
5.005.5034 - Institutionele Toegang op de gegevensbestanden met betrekking tot het beleidsterrein Staatstoezicht op de Volksgezondheid over de periode 1950-1994
5.912.5034 - Institutionele Toegang op de gegevensbestanden met betrekking tot de organisatie en het personeel van de organisatieonderdelen van het Ministerie van Volksgezondheid, Welzijn en Sport, (1968) 1974-1997
Aanvraaginstructie
Openbare archiefstukken kunnen online worden aangevraagd en gereserveerd. U kunt dit ook via de terminals in de studiezaal van het Nationaal Archief doen. Om te kunnen reserveren dient u de volgende stappen te volgen:
U maakt een profiel aan op www.gahetna.nl, en logt vervolgens in
Via de archiefinventaris (alleen de beschrijvingen met rode nummers) selecteert u het gewenste archiefstuk door op de knop 'Reserveren' te klikken
In het volgende scherm geeft u aan op welke dag u het archiefstuk wilt inzien
Indien u zich bevindt in de studiezaal en een tafelnummer heeft ontvangen kunt u dit nummer vermelden. Als u geen tafelnummer heeft kunt u tafelnummer 777 laten staan
Vervolgens bevestigt u uw reservering door deze te versturen.
Verwant materiaal
Beschikbaarheid van kopieën
Beschrijving van de series en archiefbestanddelen
- Toezicht op de volksgezondheid 1940-1995, 005
  - Het houden van toezicht op de naleving van wettelijke voorschriften door zorgaanbieders. 1940-, 1
    Actor: Staatstoezicht op de Volksgezondheid/Inspectie voor de Gezondheidszorg
    Product: Inspectieverslagen, inspectierapporten.
    Opm.: Zorgaanbieders zijn instellingen en beroepsbeoefenaren.
    - Algemeen, 1
      - Uitoefening van de geneeskunst in grensgemeenten., 1947-1968; 997
      - Inzagerecht in medische dossiers., 1980-1994; 857
        Openbaarheid beperkt tot 1 januari 2070
    - Ziekenhuizen en verpleeghuizen, 2
      - Overzichten van de gegevens der ziekenhuizen in Nederland., 1953-1964; 1147-1149
        - 1953-1954, 1147; pak
        - 1955-1957, 1148; pak
        - 1958-1964, 1149; pak
      - Verslagen van diverse inspectiebezoeken., 1956-1993; 761-1225
        - Medische kindertehuizen, 1956-1984, 915
        - Astma-centra en sanatoria in Nederland, 1969-1973, 1000
        - Ziekenhuizen, 1975-1984, 1003
        - Verpleeghuizen, 1985-1990, 1142; pak
        - Ziekenhuizen, 1985-1990, 761; pak
        - Instituut voor Slechthorende meervoudig gehandicapte kinderen 'De Wylerberg' te Groesbeek op 28 april 1988, 1988, 1130
        - Instituut voor visueel gehandicapten 'Theofaan' te Grave op 29 november 1988, 1989, 1136
        - Stichting Gyne Preventia Centrum te Amsterdam op 10 april 1989, 1989, 1117
        - Kliniek MR-70 te Amsterdam op 8 november 1990, 1990, 1139
        - Maasziekenhuis te Boxmeer op 18 augustus 1987, 1990, 1137
        - AIDS-centra in Nederland, 1990-1993, 1225; pak
        - Dr. Horacio E. Oduber Hospitaal in Oranjestad te Aruba, 1992, 1173
        - Hartcatheterisatiekamers, 1992-1993, 1222; pak
        - Streekziekenhuis De Honte in Terneuzen, Afdeling Anesthesiologie., 1138
      - Hygiënische onderzoeken in diverse ziekenhuizen en verpleeghuizen., 1958-1979; 174-175
        - 1958-1972, 174; pak
        - 1973-1979, 175; pak
      - Verslag van de bespreking inzake de vraag of dagverpleging van psychisch gestoorden kan worden opgenomen onder de door de Ziekenfondsraad (Z.F.R.) erkende inrichtingen., 1961; 986
      - Registratie van medische gegevens uit ziekenhuizen., 1962-1967; 158
      - Toezicht op de verantwoordelijkheden van ziekenhuizen., 1963-1973; 164; pak
      - Lijst van het aantal bedden in verpleeghuizen per provincie., 1965; 944
      - Complicaties na narcose-toediening in ziekenhuizen., 1968-1969; 130
      - Psychiatrische afdelingen in algemene ziekenhuizen., 1970-1974; 670; pak
      - Problematiek in het ziekenhuis te Lochem., 1970-1981; 151
      - Rapport 'Verwijdering van afvalstoffen uit ziekenhuizen en andere inrichtingen van de Gezondheidszorg' van de Werkgroep Ziekenhuisafval., 1971; 641
      - Conflict rond de cardiochirurgie in het Binnenziekenhuis te Eindhoven, met kamervragen., 1972-1973; 434
        Openbaarheid beperkt tot 1 januari 2049
      - Opgaven van gegevens van in Nederlandse ziekenhuizen verrichte niertransplantaties., 1972-1978; 927
      - Commissie Toetsing Ziekenhuizen., 1975-1976; 167; pak
      - Enquête naar de jaarcijfers inzake de bestemming van bedden in verpleeghuizen., 1975-1979; 917
      - Nota 'Kwaliteit van de verpleegkundige zorg in de verpleeghuizen en de ziekenhuizen'., 1976; 848
      - Notitie betreffende röntgenapparatuur in het verpleeghuis., 1978; 945
      - Onderzoek naar de moeilijkheden in het St. Annadal Ziekenhuis te Maastricht., 1978-1980; 162
      - FONA-commissie in ziekenhuizen (Fouten, Ongevallen en Near-Accident)., 1980-1988; 677; pak
      - Gebruik van geneeskundige instrumenten in ziekenhuizen., 1983-1984; 875; pak
      - Onderzoek naar het inhoudelijk functioneren van de Afdeling Diëtiek van het Sophia Ziekenhuis te Zwolle., 1984; 889
        Openbaarheid beperkt tot 1 januari 2060
      - Conflictsituatie in het Medisch Centrum 'De Klokkenberg' te Breda., 1985; 714
      - Rapport 'Paramedische oriëntatiepunten in het verpleeghuis'., 1985; 687
      - Verslag van een onderzoek naar de aandacht voor kwaliteit op intensive care afdelingen., 1985; 1143
      - Nota 'Commerciële ziekenhuizen'., 1986; 680
      - Verpleeghuisvoorzieningen voor Aids-patienten., 1987-1988; 1106
      - Project-programma behorende bij het project 'Ontwikkeling kwaliteits-zorgprofielen voor ziekenhuizen'., 1989; 1110
      - Circulaire inzake verantwoordelijkheid van ziekenhuizen bij productie van mococlonale antistoffen., 1990; 131
      - Verslag over het plegen van abortussen in ziekenhuizen en klinieken in het kader van de Wet Afbreking Zwangerschap (WAZ) over de jaren 1989 en 1990., 1991; 1228
      - Rapport 'Aandacht voor kwaliteit in centra voor radiotherapeutische zorgverlening'., 1992; 1175
      - Rapport 'Distributie Bloed ziekenhuizen'., 1992; 1195
      - Inspectierapport 'Centrumziekenhuizen AIDS'., 1993; 1196
    - Overzichten van de gegevens der ziekenhuizen in Nederland., 1953-1964; 1147-1149
      - 1953-1954, 1147; pak
      - 1955-1957, 1148; pak
      - 1958-1964, 1149; pak
    - Verslagen van diverse inspectiebezoeken., 1956-1993; 761-1225
      - Medische kindertehuizen, 1956-1984, 915
      - Astma-centra en sanatoria in Nederland, 1969-1973, 1000
      - Ziekenhuizen, 1975-1984, 1003
      - Verpleeghuizen, 1985-1990, 1142; pak
      - Ziekenhuizen, 1985-1990, 761; pak
      - Instituut voor Slechthorende meervoudig gehandicapte kinderen 'De Wylerberg' te Groesbeek op 28 april 1988, 1988, 1130
      - Instituut voor visueel gehandicapten 'Theofaan' te Grave op 29 november 1988, 1989, 1136
      - Stichting Gyne Preventia Centrum te Amsterdam op 10 april 1989, 1989, 1117
      - Kliniek MR-70 te Amsterdam op 8 november 1990, 1990, 1139
      - Maasziekenhuis te Boxmeer op 18 augustus 1987, 1990, 1137
      - AIDS-centra in Nederland, 1990-1993, 1225; pak
      - Dr. Horacio E. Oduber Hospitaal in Oranjestad te Aruba, 1992, 1173
      - Hartcatheterisatiekamers, 1992-1993, 1222; pak
      - Streekziekenhuis De Honte in Terneuzen, Afdeling Anesthesiologie., 1138
    - Hygiënische onderzoeken in diverse ziekenhuizen en verpleeghuizen., 1958-1979; 174-175
      - 1958-1972, 174; pak
      - 1973-1979, 175; pak
    - Verslag van de bespreking inzake de vraag of dagverpleging van psychisch gestoorden kan worden opgenomen onder de door de Ziekenfondsraad (Z.F.R.) erkende inrichtingen., 1961; 986
    - Registratie van medische gegevens uit ziekenhuizen., 1962-1967; 158
    - Toezicht op de verantwoordelijkheden van ziekenhuizen., 1963-1973; 164; pak
    - Lijst van het aantal bedden in verpleeghuizen per provincie., 1965; 944
    - Complicaties na narcose-toediening in ziekenhuizen., 1968-1969; 130
    - Psychiatrische afdelingen in algemene ziekenhuizen., 1970-1974; 670; pak
    - Problematiek in het ziekenhuis te Lochem., 1970-1981; 151
    - Rapport 'Verwijdering van afvalstoffen uit ziekenhuizen en andere inrichtingen van de Gezondheidszorg' van de Werkgroep Ziekenhuisafval., 1971; 641
    - Conflict rond de cardiochirurgie in het Binnenziekenhuis te Eindhoven, met kamervragen., 1972-1973; 434
    - Opgaven van gegevens van in Nederlandse ziekenhuizen verrichte niertransplantaties., 1972-1978; 927
    - Commissie Toetsing Ziekenhuizen., 1975-1976; 167; pak
    - Enquête naar de jaarcijfers inzake de bestemming van bedden in verpleeghuizen., 1975-1979; 917
    - Nota 'Kwaliteit van de verpleegkundige zorg in de verpleeghuizen en de ziekenhuizen'., 1976; 848
    - Notitie betreffende röntgenapparatuur in het verpleeghuis., 1978; 945
    - Onderzoek naar de moeilijkheden in het St. Annadal Ziekenhuis te Maastricht., 1978-1980; 162
    - FONA-commissie in ziekenhuizen (Fouten, Ongevallen en Near-Accident)., 1980-1988; 677; pak
    - Gebruik van geneeskundige instrumenten in ziekenhuizen., 1983-1984; 875; pak
    - Onderzoek naar het inhoudelijk functioneren van de Afdeling Diëtiek van het Sophia Ziekenhuis te Zwolle., 1984; 889
    - Conflictsituatie in het Medisch Centrum 'De Klokkenberg' te Breda., 1985; 714
    - Rapport 'Paramedische oriëntatiepunten in het verpleeghuis'., 1985; 687
    - Verslag van een onderzoek naar de aandacht voor kwaliteit op intensive care afdelingen., 1985; 1143
    - Nota 'Commerciële ziekenhuizen'., 1986; 680
    - Verpleeghuisvoorzieningen voor Aids-patienten., 1987-1988; 1106
    - Project-programma behorende bij het project 'Ontwikkeling kwaliteits-zorgprofielen voor ziekenhuizen'., 1989; 1110
    - Circulaire inzake verantwoordelijkheid van ziekenhuizen bij productie van mococlonale antistoffen., 1990; 131
    - Verslag over het plegen van abortussen in ziekenhuizen en klinieken in het kader van de Wet Afbreking Zwangerschap (WAZ) over de jaren 1989 en 1990., 1991; 1228
    - Rapport 'Aandacht voor kwaliteit in centra voor radiotherapeutische zorgverlening'., 1992; 1175
    - Rapport 'Distributie Bloed ziekenhuizen'., 1992; 1195
    - Inspectierapport 'Centrumziekenhuizen AIDS'., 1993; 1196
    - Consultatiebureaus, kruisverenigingen en diensten, 3
      - Organisatie van de praenatale zorg bij de consultatiebureaus., 1950-1955; 659
      - Commissie van onderzoek naar de toestanden op het Rotterdams consultatiebureau voor tuberculosebestrijding., 1952-1954; 424; pak
      - Organisatie van de consultatiebureaus voor tuberculosebestrijding., 1954-1982; 423-654
        - 1954-1970, 654; pak
        - 1971-1982, 423
      - Verslagen van besprekingen met consultatiebureaus en regionale inspecties inzake de administratie op de bureaus., 1955-1957; 440
      - Tuberculose-huisbezoeken van kruisverenigingen in de door de gemeente Rotterdam geannexeerde gemeenten., 1955-1958; 504
      - Uitoefenen van een particuliere praktijk door districtskinderartsen en revalidatieartsen., 1956-1958; 632
      - Besprekingen over de registratie van de gegevens van de op de consultatiebureaus voor reumatiekbestrijding aangemelde patiënten., 1956-1959; 371
      - Verslagen van bezoeken aan diverse Trombose-diensten., 1965-1968; 912
      - Onderzoek naar de ontwikkeling van het instituut van hoofdwijkverpleegster., 1966-1973; 163
      - Verslagen van werkbezoeken aan diverse Districts Consultatiebureaus (DCB)., 1967-1978; 911
      - Verslagen van bezoeken aan diverse provinciale kruisverenigingen., 1968; 1194
      - Resultaten van enquêtes van de Algemene Nederlandse Vereniging 'Het Groene Kruis' te Utrecht., 1970; 1018-1021
        - Gezinsverzorging., 1020
        - Kwantitatieve aspecten van de kraamzorg., 1021
        - Kwantitatieve aspecten van de magazijndienst verplegingsartikelen., 1019
        - Kwantitatieve aspecten van de plaatselijke vereniging (m.u.v. Magazijndienst)., 1018
      - Verslagen van bezoeken aan ambulance-diensten., 1979-1984; 311-972
        - 1979-1982, 311; pak
        - 1983-1984, 972
      - Verslagen van werkbezoeken aan Kruisverenigingen in verband met de invoering en het gebruik van het nieuwe Wijk Administratie Systeem (WAS)., 1983-1984; 916
      - Geneeskundig Hoofdinspectie-bulletin; Sexueel misbruik door hulpverleners., 1988; 1176
      - Verslag van het inspectiebezoek aan de Centrale Post Ambulancevervoer Amersfoort op 28 maart 1990., 1133
      - Rapport van het inspectie-onderzoek bij de stichting Kruiswerk Noord-Oost Brabant te Uden in de maand mei 1991., 1131
      - Verslagen van Inspectiebezoeken aan de Regionale Kruisvereniging Noord-West Groningen, Oost Groningen en de Stichting Thuiszorg Het Groene Kruis Stad Groningen., 1991; 1132
      - Verslag van een inspectiebezoek bij de entadministratie Zuid-Holland naar aanleiding van het foutief doorgeven van de screeningsuitslag (TSH-uitslag)., 1993; 1189
    - Organisatie van de praenatale zorg bij de consultatiebureaus., 1950-1955; 659
    - Commissie van onderzoek naar de toestanden op het Rotterdams consultatiebureau voor tuberculosebestrijding., 1952-1954; 424; pak
    - Organisatie van de consultatiebureaus voor tuberculosebestrijding., 1954-1982; 423-654
      - 1954-1970, 654; pak
      - 1971-1982, 423
    - Verslagen van besprekingen met consultatiebureaus en regionale inspecties inzake de administratie op de bureaus., 1955-1957; 440
    - Tuberculose-huisbezoeken van kruisverenigingen in de door de gemeente Rotterdam geannexeerde gemeenten., 1955-1958; 504
    - Uitoefenen van een particuliere praktijk door districtskinderartsen en revalidatieartsen., 1956-1958; 632
    - Besprekingen over de registratie van de gegevens van de op de consultatiebureaus voor reumatiekbestrijding aangemelde patiënten., 1956-1959; 371
    - Verslagen van bezoeken aan diverse Trombose-diensten., 1965-1968; 912
    - Onderzoek naar de ontwikkeling van het instituut van hoofdwijkverpleegster., 1966-1973; 163
    - Verslagen van werkbezoeken aan diverse Districts Consultatiebureaus (DCB)., 1967-1978; 911
    - Verslagen van bezoeken aan diverse provinciale kruisverenigingen., 1968; 1194
    - Bloedtransfusie en bloedbanken., 1968-1971; 491; pak
    - Resultaten van enquêtes van de Algemene Nederlandse Vereniging 'Het Groene Kruis' te Utrecht., 1970; 1018-1021
      - Gezinsverzorging., 1020
      - Kwantitatieve aspecten van de kraamzorg., 1021
      - Kwantitatieve aspecten van de magazijndienst verplegingsartikelen., 1019
      - Kwantitatieve aspecten van de plaatselijke vereniging (m.u.v. Magazijndienst)., 1018
    - Verslagen van bezoeken aan ambulance-diensten., 1979-1984; 311-972
      - 1979-1982, 311; pak
      - 1983-1984, 972
    - Verslagen van werkbezoeken aan Kruisverenigingen in verband met de invoering en het gebruik van het nieuwe Wijk Administratie Systeem (WAS)., 1983-1984; 916
    - Geneeskundig Hoofdinspectie-bulletin; Sexueel misbruik door hulpverleners., 1988; 1176
    - Verslag van het inspectiebezoek aan de Centrale Post Ambulancevervoer Amersfoort op 28 maart 1990., 1133
    - Rapport van het inspectie-onderzoek bij de stichting Kruiswerk Noord-Oost Brabant te Uden in de maand mei 1991., 1131
    - Verslagen van Inspectiebezoeken aan de Regionale Kruisvereniging Noord-West Groningen, Oost Groningen en de Stichting Thuiszorg Het Groene Kruis Stad Groningen., 1991; 1132
    - Verslag van een inspectiebezoek bij de entadministratie Zuid-Holland naar aanleiding van het foutief doorgeven van de screeningsuitslag (TSH-uitslag)., 1993; 1189
    - Moederschaps-, kraam- en jeugdzorg, 4
      - Organisatie van de kraamzorg., 1954-1959; 660
      - Rapport over de positie van de vroedvrouw in Nederland., 1963; 180; deel
      - Verslagen van bezoeken aan diverse kraamklinieken., 1963-1976; 890
      - Verslagen van bezoeken aan vroedvrouwen., 1965-1977; 891; pak
      - Verslagen van werkbezoeken aan Friesland van F. Wafelbakker, Geneeskundig Inspecteur voor de Jeugdgezondheidszorg., 1971; 1193
      - Verslagen van inspectiebezoeken aan verloskundigen., 1990-1991; 1134
      - Nota 'Knelpunten in de kindergeneeskunde' van de Geneeskundige Inspectie van de Volksgezondheid voor Zuid-Holland., 1992-1993; 1233
    - Organisatie van de kraamzorg., 1954-1959; 660
    - Rapport over de positie van de vroedvrouw in Nederland., 1963; 180; deel
    - Verslagen van bezoeken aan diverse kraamklinieken., 1963-1976; 890
    - Verslagen van bezoeken aan vroedvrouwen., 1965-1977; 891; pak
    - Verslagen van werkbezoeken aan Friesland van F. Wafelbakker, Geneeskundig Inspecteur voor de Jeugdgezondheidszorg., 1971; 1193
    - Verslagen van inspectiebezoeken aan verloskundigen., 1990-1991; 1134
    - Nota 'Knelpunten in de kindergeneeskunde' van de Geneeskundige Inspectie van de Volksgezondheid voor Zuid-Holland., 1992-1993; 1233
    - Revalidatie, reumabestrijding en bejaardenzorg, 5
      - Rapport over bejaardenzorg., 1957; 858
      - Verslagen van bezoeken aan revalidatiecentra., 1957-1989; 892; pak
      - Rapport over bejaardenhygiëne., 1961; 859
      - Verslagen van vergaderingen van de Werkgroep reumatiekbestrijding., 1967-1968; 372
      - Rapporten 'De verstrekking revalidatie-dagbehandeling' en de enquête 'Ongevalspatiënten die, zowel klinisch als poliklinisch, in revalidatie-inrichtingen/afdelingen in behandeling waren'., 1979; 1005
      - Verslagen van bezoeken aan het zorgcentrum voor bejaarden, Huize 'St. Elisabeth' te Vught., 1984-1985; 1135
    - Rapport over bejaardenzorg., 1957; 858
    - Verslagen van bezoeken aan revalidatiecentra., 1957-1989; 892; pak
    - Rapport over bejaardenhygiëne., 1961; 859
    - Verslagen van vergaderingen van de Werkgroep reumatiekbestrijding., 1967-1968; 372
    - Rapporten 'De verstrekking revalidatie-dagbehandeling' en de enquête 'Ongevalspatiënten die, zowel klinisch als poliklinisch, in revalidatie-inrichtingen/afdelingen in behandeling waren'., 1979; 1005
    - Verslagen van bezoeken aan het zorgcentrum voor bejaarden, Huize 'St. Elisabeth' te Vught., 1984-1985; 1135
    - Tandheelkunde, 6
      - Correspondentie met D. Vos, tandarts, betreffende de efficiency in de tandheelkunde., 1969-1970; 225
      - Tandheelkundige inrichtingen., 1973-1977; 935
    - Correspondentie met D. Vos, tandarts, betreffende de efficiency in de tandheelkunde., 1969-1970; 225
    - Tandheelkundige inrichtingen., 1973-1977; 935
    - Geneeskundigen, 7
      - Het voorschrijven van opiumwetmiddelen door diverse artsen., 1980-1986; 686
      - Alcoholgebruik door geneeskundigen., 1984-1987; 681
      - Rapport 'Kwaliteitsbewaking huisartsengeneeskunde'., 1988; 1103; pak
      - Problematiek rond verslaafde artsen., 1990; 712
        Openbaarheid beperkt tot 1 januari 2066
      - WerkgroepForensische Geneeskunde., 1991; 1125
      - Rapport 'Huisarts en Waarneemgroep', een onderzoek naar de kwaliteitssystemen binnen huisartsenwaarneemgroepen in Nederland., 1992; 1174
    - Het voorschrijven van opiumwetmiddelen door diverse artsen., 1980-1986; 686
    - Alcoholgebruik door geneeskundigen., 1984-1987; 681
    - Rapport 'Kwaliteitsbewaking huisartsengeneeskunde'., 1988; 1103; pak
    - Problematiek rond verslaafde artsen., 1990; 712
    - WerkgroepForensische Geneeskunde., 1991; 1125
    - Rapport 'Huisarts en Waarneemgroep', een onderzoek naar de kwaliteitssystemen binnen huisartsenwaarneemgroepen in Nederland., 1992; 1174
    - Paramedische beroepen, 8
      - Toepassing natuurgeneeswijze en psychische therapie door heilgymnasten., 1950-1981; 928
      - Paramedische beroepen., 1956-1979; 481; pak
      - Fysiotherapie., 1967-1989; 48-913
        - Algemeen, 1967-1972, 48
        - Algemeen, 1976-1977, 415; pak
        - Verslagen van bezoeken aan diverse fysiotherapie-praktijken en aan Afdelingen Fysiotherapie in ziekenhuizen, 1968-1982, 913
        - Gedragsregels voor fysiotherapeuten, 1984-1989, 688
      - Logopedisten., 1970-1984; 876
      - Chiropodist en podotherapeut., 1980-1982; 898; pak
      - Diëtisten., 1980-1982; 897
      - Toepassing van acupunctuur., 1980-1983; 869
      - Manuele therapie, met kamervragen., 1981-1984; 862
      - Toepassing van diverse therapieën., 1983-1984; 863
    - Toepassing natuurgeneeswijze en psychische therapie door heilgymnasten., 1950-1981; 928
    - Paramedische beroepen., 1956-1979; 481; pak
    - Fysiotherapie., 1967-1989; 48-913
      - Algemeen, 1967-1972, 48
      - Algemeen, 1976-1977, 415; pak
      - Verslagen van bezoeken aan diverse fysiotherapie-praktijken en aan Afdelingen Fysiotherapie in ziekenhuizen, 1968-1982, 913
      - Gedragsregels voor fysiotherapeuten, 1984-1989, 688
    - Logopedisten., 1970-1984; 876
    - Chiropodist en podotherapeut., 1980-1982; 898; pak
    - Diëtisten., 1980-1982; 897
    - Toepassing van acupunctuur., 1980-1983; 869
    - Manuele therapie, met kamervragen., 1981-1984; 862